臺灣高雄地方法院刑事判決　　　　　　　96年度易字第3210號
公　訴　人　臺灣高雄地方法院檢察署檢察官
被　　　告　丁○○
　　　　　　乙○○
上列被告因竊盜等案件，經檢察官提起公訴（96年度偵字第2661
1 號），本院判決如下：
    主  文
丁○○結夥三人以上攜帶兇器竊盜，累犯，處有期徒刑玖月。扣
案之鐵撬、螺絲起子、鐵鎚各壹支均沒收。
乙○○結夥三人以上攜帶兇器竊盜，處有期徒刑柒月。扣案之鐵
撬、螺絲起子、鐵鎚各壹支均沒收。
    事  實
一、丁○○前於民國94年間因違反動產擔保交易案件，經本院以
    94年度簡字第6044號判決判處有期徒刑4 月，於95年10月26
    日執行完畢。詎猶不知悔改，於96年9 月12日10時30分許，
    與乙○○、丙○○（本院另行審結）共同基於意圖為自己不
    法所有之犯意聯絡，攜帶丁○○所有客觀上對於人之生命、
    身體及安全構成威脅，可供兇器使用之鐵鎚、螺絲起子及鐵
    撬各1 支，進入褚福庭位於高雄縣美濃鎮○○路○ 段157 號
    之宿舍內（侵入住宅部分未據告訴），由丁○○、丙○○下
    手拆卸鋁製房間門3 個、鋁製浴室門2 個（含銅器）、鐵製
    大門1 組、銅製電線200 公尺、鋁製窗戶9 組、鐵窗9 組、
    熱水器1 組、不鏽鋼管1 組，並將鋁窗、門鎖搬運放置在丁○○提供之板車上，乙○○則在旁把風，嗣經民眾報案為警
    趕往現場當場查獲。
二、案經高雄縣政府警察局旗山分局報請臺灣高雄地方法院檢察
    署檢察官偵查起訴。
    理  由
壹、程序方面
一、證人褚福庭於警詢中之陳述有證據能力、證人即被告丙○○
    於警詢中之證述對被告丁○○所犯之竊盜犯行有證據能力：
  (一)按被告以外之人於審判外之陳述雖不符刑事訴訟法第159 條
    之1 至之4 等4 條之規定，而經當事人於審判程序同意作為
    證據，法院審酌該言詞陳述或書面陳述作成時之情況，認為
    適當者，亦得為證據；當事人、代理人或辯護人於法院調查
    證據時，知有刑事訴訟法第159 條第1 項不得為證據之情形
    ，而未於言詞辯論終結前聲明異議者，視為有前項之同意，
    同法第159 條之5 定有明文。
  (二)本件證人褚福庭、丙○○於警詢中所為陳述，其性質雖屬傳
    聞證據，且查無符合同法第159 條之1 至之4 等前4 條之情
    形，惟證人褚福庭、丙○○所為之上開警詢筆錄內容，業經
    公訴人及被告丁○○、乙○○於本院審判程序同意作為證據
    ，審理時提示並告以要旨，經公訴人及被告丁○○、乙○○
    表示意見，已知上述筆錄乃傳聞證據，且均未於言詞辯論終
    結前對該等筆錄內容異議，依上開規定，是證人褚福庭、丙○○於警詢中之證言應具有證據能力。
貳、實體方面
一、訊據被告丁○○固對於攜帶兇器進入上址竊盜之犯行坦承不
    諱，被告乙○○對於其與丁○○、丙○○進入上址一情坦白
    承認，惟被告丁○○矢口否認有何竊取鋁製房間門3 個、鋁
    製浴室門2 個（含銅器）、鐵製大門1 組、銅製電線200 公
    尺、熱水器1 組、不鏽鋼管1 組之行為，辯稱：我們只有竊
    取鋁窗與鐵窗，其他的物品是先前已遭人拆下云云，被告乙○○矢口否認有何竊盜犯行，辯稱：因為我心臟不好，被告
    丁○○說要外出撿資源回收，但他不放心我一人在家叫我一
    起去，我當時是蹲在屋外睡覺，我不知道他們在做什麼事云
    云。
二、經查：
  (一)對於被告丁○○與丙○○在上揭時地攜帶兇器竊取屋內鐵窗
    、鋁窗之事實，業據被告丁○○於本院供述屬實，核與證人
    即同案被告丙○○於警詢、偵查及本院審理時、證人即警員
    蕭建昌於本院審理中之證述相符（本院卷第85頁至第87頁）
    ，並有贓物認領保管單1 份、現場照片12張在卷可稽。被告
    丁○○雖以上開情詞置辯，惟鋁製房間門、鋁製浴室門、鐵
    製大門、銅製電線、熱水器、不鏽鋼管等物均為金屬材質而
    在資源回收市場上有變賣價值之物，此為本院辦理刑事案件
    職務上已知之事項，衡情若係他人先前進入該屋內大費周章
    將之拆下，豈有可能竟未運走變賣現金而留在現場供旁人取
    走？是被告丁○○所辯，尚不足採，其竊盜犯行應堪認定。
  (二)被告乙○○雖以上開情詞置辯，惟經本院向旗山醫院調閱被
    告乙○○之病歷，並無被告乙○○所稱曾因心臟不適至旗山
    醫院就醫之紀錄，且被告乙○○出門時並未攜帶任何藥品，
    亦經證人丁○○於本院審理時證述在卷（本院卷第89頁），
    衡情被告乙○○出門前如有心臟不適，理應在家中休息或是
    立即前往醫院就醫，豈會僅因被告丁○○、丙○○欲外出撿
    拾資源回收即強撐病體同行，且出門時竟未攜帶任何藥品以
    備所需，足見被告乙○○辯稱其心臟不適，被告丁○○不放
    心其一人在家才一起外出云云，顯然有違常情。再者，警方
    查獲被告乙○○之地點，外觀上可以看出是一棟房子，此經
    被告乙○○供承在卷（本院卷第33頁），被告乙○○、丁○○、丙○○既未經他人允許擅自進入他人房屋內，被告乙○○豈會不知被告丁○○、丙○○係基於竊盜之目的而進入他
    人屋內。況警方據報到場時，被告乙○○係蹲在客廳之右邊
    牆角，當時放在屋內中央之手推車上已堆置有拆卸成條狀之
    鋁窗、門鎖等物，此經證人即警員蕭建昌於本院審理時證述
    明確（本院卷第86頁、第87頁），並有現場照片2 張在卷可
    佐（警卷第16頁下方），被告丁○○、丙○○所竊取之鋁窗
    、門鎖為金屬材質，將之拆卸、搬動並堆放到手推車時之舉
    動極易發出聲響，被告乙○○雖辯稱其當時在睡覺，惟以蹲
    在地上此等極不舒服之姿勢，自不可能在此客觀環境下輕易
    入睡而對被告丁○○、丙○○之行為毫無所悉，足見被告乙○○顯然知悉被告丁○○、丙○○在屋內竊取財物之行為至
    明。綜上所述，被告乙○○縱使進入屋內後並未下手竊取財
    物，惟其明知被告丁○○、丙○○在上開屋內基於竊盜之犯
    意而為竊盜行為，卻仍留在屋內，足見被告乙○○係與丁○○、丙○○基於竊盜之犯意聯絡，由被告丁○○、丙○○下
    手實施竊盜犯行，自應與被告丁○○、丙○○成立竊盜之共
    同正犯。被告乙○○辯稱對被告丁○○、丙○○之竊盜行為
    毫不知情云云，無非卸責之詞，不足採信。
  (三)綜上所述，被告丁○○、乙○○共同成立竊盜犯行，事證已
    臻明確，堪以認定，應予依法論科。
三、查被告丁○○所有持供其與乙○○、丙○○犯本件竊盜犯行
    所用之鐵撬、螺絲起子、鐵鎚各1 支，其中鐵撬長約44公分
    螺絲起子長約23公分、鐵鎚長約34公分，均為鐵製材質，鐵
    撬及螺絲起子之前端銳利，鐵鎚則質地鈍重，此經本院於審
    理時勘驗在卷（本院卷第118 頁），並有上開工具照片1 張
    附卷可佐（警卷第21頁），如持以行兇，客觀上足以傷害人
    之生命、身體，自均屬具有危險性之兇器。核被告丁○○、
    乙○○所為，係犯刑法第321 條第4 款、第3 款結夥三人以
    上，攜帶兇器竊盜罪。被告丁○○、乙○○與丙○○間就上
    開竊盜犯行，有犯意聯絡及行為分擔，均為共同正犯。被告
    丁○○、乙○○為竊盜犯行前，先將欲竊取之物破壞拆卸，
    致令不堪用，惟此為竊盜罪之不罰前行為，不另論罪。被告
    丁○○前於94年間因違反動產擔保交易案件，經本院以94年
    度簡字第6044號判決判處有期徒刑4 月，於95年10月26日執
    行完畢之事實，有臺灣高等法院被告前案紀錄表1 份在卷可
    稽，被告於有期徒刑執行完畢後，5 年內故意再犯本件有期
    徒刑以上之本罪，應依刑法第47 條 第1 項之規定論以累犯
    ，並加重其刑。爰審酌被告丁○○、乙○○貪圖小利而竊取
    他人之財物，並結夥3 人攜帶兇器行竊，危害社會治安程度
    甚鉅，行為實不足取，惟所竊財物之價值非鉅，及被告丁○○犯後尚能坦承犯行，被告乙○○犯後否認犯行之犯後態度
    等一切情狀，量處如主文所示之刑，以資懲儆。至扣案之鐵
    撬、螺絲起子、鐵鎚各1 支，為被告丁○○所有供犯本件竊
    盜犯行所用之物，此經被告丁○○於警詢及本院羈押時陳明
    屬實，基於責任共同原則，爰依刑法第38條第1 項第2 款宣
    告沒收。
四、被告丙○○部分嗣本院另行審結。
據上論斷，應依刑事訴訟法刑事訴訟法第299 條第1 項前段，刑
法第28條、第321 條第1 項第4 款、第3 款、第47條第1 項、第
38 條 第1 項第2 款，判決如主文。
本案經檢察官甲○○到庭執行職務。
中　　華　　民　　國　　96　　年　　12　　月　　24　　日
                  鳳山刑事第一庭      法　官  林芳華
以上正本證明與原本無異。
如不服本判決應於收受本判決後10日內向本院提出上訴書狀，並
應敘述具體理由，如未敘述上訴理由者，應於上訴期間屆滿後20
日內補提理由書狀於本院（均須按他造當事人之人數附繕本）「
切勿逕送上級法院」。
中　　華　　民　　國　　96　　年　　12　　月　　24　　日
　　　　　　　　　　　　　　　　　    書記官  黃靖媛
附錄本案論罪科刑法條
刑法第321條第1項
犯竊盜罪而有左列情形之一者，處6 月以上、5 年以下有期徒刑
：
一、於夜間侵入住宅或有人居住之建築物、船艦或隱匿其內而犯
    之者。
二、毀越門扇、牆垣或其他安全設備而犯之者。
三、攜帶兇器而犯之者。
四、結夥三人以上而犯之者。
五、乘火災、水災或其他災害之際而犯之者。
六、在車站或埠頭而犯之者。
